---
title: "estimating"
author: "Kirsten Birch Håkansson, DTU Aqua"
date: "`r Sys.Date()`"
output:
  html_document:
    toc: true
    toc_depth: 3
    toc_float: true
---

```{r setup, include=FALSE}
knitr::opts_chunk$set(echo = T, warning = F, message = F)

library(dplyr)
library(ggplot2)

options(scipen = 999)

col_area <- c("#1170aa", "#fc7d0b", "#a3acb9", "#a3cce9",
          "#5fa2ce", "#c85200", "#ffbc79", "#c8d0d9", "magenta")

```

# Steps

1.  Samme input data og metode fra regneark omskrevet til R. Jeg har ændret en lille smule i metoden, se under Step 1, Metode

2.  Nye datakilder, men samme metode

    1.  Sammenlign data

    2.  Sammenlign resultater

3.  Medtager alle vægte, også hvis der ikke er en længdefordeling

4.  Korrigere STO med 1.13 i indsamlingerne

5.  (

## Opdateringer side mandag 14042025
Generelt: Har prøvet at 

1.  Inkluderet 0 landinger i input data, så kvartal 2 2022 nu kommer i 0 og ikke er NA
2.  Ingen opdateringer i metoden
3. 

## Konklusion

1.   

# Step 1

## Input

"rejer_square_1987t2024_3.csv" & "Pandalus_Stations_LD_2007_2023.csv"

Medtager kun data fra og med 2020

```{r step_1_get_data, echo = F}
pop_1 <- read.csv("C:/Users/kibi/OneDrive - Danmarks Tekniske Universitet/2026_all_RDBES_DK/NIPAG/boot/data/data_old_format/rejer_square_2025_3.csv")
pop_2 <- read.csv("C:/Users/kibi/OneDrive - Danmarks Tekniske Universitet/2026_all_RDBES_DK/NIPAG/boot/data/data_old_format/rejer_square_2026_kv1_3.csv")
pop <- rbind(pop_1, pop_2)
pop <- subset(pop, year >= 2020)
# 
# dummy <- distinct(pop, year, dfadfvd_ret, area, art, ltilst, kategori, metier)
# dummy_q <- distinct(pop, quarter)
# dummy_0 <- cross_join(dummy, dummy_q)
# dummy_0$kg <- 0
# 
# pop <- bind_rows(pop, dummy_0)

samp <- read.csv("C:/Users/kibi/OneDrive - Danmarks Tekniske Universitet/2026_all_RDBES_DK/NIPAG/boot/data/data_old_format/Pandalus_Stations_LD_2007_2026.csv")
samp <- subset(samp, aar >= 2020)

# rm(dummy, dummy_q, dummy_0)
```

## Filter input

Baseret på "Protocol for extraction of DK data for Pra.27.3a4a ensemble model (post 2022-bm).docx"

I de senere år anvendes der kun data fra "Pandalus_Stations_LD_2007_2023.csv". "Pandalus_Stations_spWeights_2007_2023.csv' anvendes ikke

```{r step_1_filter, include = F}

# pop ----
unique(pop$area)
pop_1 <- subset(pop, area %in% c("", "IIIa", "IVa"))

unique(pop_1$dfadfvd_ret)
pop_2 <- subset(pop_1, dfadfvd_ret %in% c("3AN", "3AS", "4A", "4B"))

pop <- pop_2
rm(pop_1, pop_2)

pop$area_stock <- "3a"
pop$area_stock[pop$dfadfvd_ret %in% c("4A", "4B")] <- "4ab"
distinct(pop, dfadfvd_ret, area_stock)

# Samp ---
unique(samp$fu)
samp_1 <- subset(samp, !(fu %in% c("Andre sq i IVa-c", "Fladen" )))

samp <- samp_1
rm(samp_1)

samp$year <- samp$aar
samp$quarter <- samp$kv

samp$kategori <- "Fersk"
samp$kategori[samp$sizeSortingDFU == "STO"] <- "Kogt"
distinct(samp, kat, sizeSortingDFU, kategori)


```

## Method

Omskriving af udregningerne til R. Omskrivning følger rækkerne i regnearket, så det er muligt at tjekke undervejs.

**OBS** - jeg følger metoden, undtagen for længdefordelingen af den korrigerede discard, da jeg synes det er underligt at den anvender den ukorrigerede discard til længdefordeligen. For de kogte rejer anvendes de korrigerede landinger. Dette betyder at for discarden korrigeres gennemsnitvægten, mens det er antallet der korrigeres for de kogte landede.

```{r, echo = F}
# Første række ----
## Hovedsagligt for tjek
## Landinger
lan <- summarise(group_by(pop, area_stock, year, quarter, kategori),
                     lan_tons = sum(kg/1000, na.rm = T))

## Prøvevægt
samp_wt <- distinct(samp, year, quarter, togt, tur, stat, kat, kategori,
                    kg_pr_time)

samp_wt_sum <- summarise(group_by(samp_wt, year, quarter, kat, kategori),
                     kg_pr_time = sum(kg_pr_time, na.rm = T))

## Discard
lan_for_dis <- summarise(group_by(lan, area_stock, year, quarter),
                     lan_tons = sum(lan_tons, na.rm = T))

samp_wt_sum_dis_ratio <- summarise(group_by(samp_wt, year, quarter, kat),
                     kg_pr_time = sum(kg_pr_time, na.rm = T))

samp_wt_sum_dis_ratio_t <- tidyr::spread(samp_wt_sum_dis_ratio, 
                                  key = kat, value = kg_pr_time,
                                  fill = 0)
samp_wt_sum_dis_ratio_t$dis_ratio <- samp_wt_sum_dis_ratio_t$DIS / samp_wt_sum_dis_ratio_t$KON 

dis <- left_join(lan_for_dis, samp_wt_sum_dis_ratio_t)

dis$dis_tons <- dis$lan_tons * dis$dis_ratio


## Antal per længde
samp_n_len <- summarise(group_by(samp, year, quarter, kat, kategori,
                                 lgd),
                        n_pr_time = sum(n_pr_time, na.rm = T))


# Anden række ----
## Her korrigeres de kogte rejer i landingerne med 1.13
## Landinger
unique(pop$kategori)
pop$kg[pop$kategori == "Kogt"] <- pop$kg[pop$kategori == "Kogt"] * 1.13

lan <- summarise(group_by(pop, area_stock, year, quarter, kategori),
                     lan_tons = sum(kg/1000, na.rm = T))

## Prøvevægt
samp_wt <- distinct(samp, year, quarter, togt, tur, stat, kat, kategori,
                    kg_pr_time)

samp_wt_sum <- summarise(group_by(samp_wt, year, quarter, kat, kategori),
                     kg_pr_time = sum(kg_pr_time, na.rm = T))

## Discard
lan_for_dis <- summarise(group_by(lan, area_stock, year, quarter),
                     lan_tons = sum(lan_tons, na.rm = T))

samp_wt_sum_dis_ratio <- summarise(group_by(samp_wt, year, quarter, kat),
                     kg_pr_time = sum(kg_pr_time, na.rm = T))

samp_wt_sum_dis_ratio_t <- tidyr::spread(samp_wt_sum_dis_ratio, 
                                  key = kat, value = kg_pr_time,
                                  fill = 0)
samp_wt_sum_dis_ratio_t$dis_ratio <- samp_wt_sum_dis_ratio_t$DIS / samp_wt_sum_dis_ratio_t$KON 

dis <- left_join(lan_for_dis, samp_wt_sum_dis_ratio_t)

dis$dis_tons <- dis$lan_tons * dis$dis_ratio

# Catch
dis <- select(dis, area_stock, year, quarter, dis_tons)

dis$kategori <- "Fersk"
dis$kat <- "DIS"
dis <- rename(dis, tons = dis_tons)

lan$kat <- "KON"
lan <- rename(lan, tons = lan_tons)

catch <- rbind(lan, dis)

catch_sum <- summarise(group_by(catch, year, quarter, area_stock, kat),
                      tons = sum(tons, na.rm = T))

catch_sum <- rename(catch_sum, catchCat = kat)
catch_sum$catchCat[catch_sum$catchCat == "KON"] <- "LAN"

write.table(
  catch_sum,
  "C:/Users/kibi/OneDrive - Danmarks Tekniske Universitet/2026_all_RDBES_DK/NIPAG/model/catch_2025_2026q1.csv",
  sep = ",",
  row.names = F
)

## Antal per længde
### Antal fisk

samp_n_len <- summarise(group_by(samp, year, quarter, kat, kategori,
                                 lgd),
                        n_pr_time = sum(n_pr_time, na.rm = T))
samp_n_len_wt <- left_join(samp_n_len, samp_wt_sum)

catch_n_len_wt <- left_join(catch, samp_n_len_wt)

catch_n_len_wt$number <- (catch_n_len_wt$n_pr_time * catch_n_len_wt$tons) / catch_n_len_wt$kg_pr_time

ld <- catch_n_len_wt


ld_sum <- summarise(group_by(ld, year, quarter, area_stock, kat, lgd),
                      number = sum(number, na.rm = T))

ld_sum <- rename(ld_sum, catchCat = kat)
ld_sum$catchCat[ld_sum$catchCat == "KON"] <- "LAN"


write.table(
  ld_sum,
  "C:/Users/kibi/OneDrive - Danmarks Tekniske Universitet/2026_all_RDBES_DK/NIPAG/model/length_distribution_2025_2026q1.csv",
  sep = ",",
  row.names = F
)

# Sample statistics

samp_stat <- distinct(samp, year, quarter, fu, togt, tur, stat, kat)

samp_stat$area_stock <- "3a"
samp_stat$area_stock[samp_stat$fu == "Norske Rende"] <- "4ab"

samp_stat_sum <- summarise(group_by(samp_stat, year, quarter, area_stock, kat), no_trips = length(unique(tur)), 
                           no_hauls = length(unique(stat)))

write.table(
  samp_stat_sum,
  "C:/Users/kibi/OneDrive - Danmarks Tekniske Universitet/2026_all_RDBES_DK/NIPAG/model/sample_statistic.csv",
  sep = ",",
  row.names = F
)
```
